臺灣橋頭地方法院刑事判決　　　　　　110年度審易字第534號
公　訴　人　臺灣橋頭地方檢察署檢察官
被　　　告　陳佑亦




上列被告因竊盜案件，經檢察官提起公訴（110 年度偵字第7504
號），被告於準備程序就被訴事實為有罪之陳述，經本院告知簡
式審判程序之旨，並聽取被告及公訴人之意見後，本院裁定進行
簡式審判程序，判決如下：
    主  文
陳佑亦犯踰越門窗侵入住宅竊盜罪，累犯，處有期徒刑捌月。
未扣案之犯罪所得新臺幣捌仟貳佰元沒收之，於全部或一部不能
沒收或不宜執行沒收時，追徵其價額。
    事  實
一、陳佑亦於民國110 年1 月20日凌晨2 時24分許，騎乘其所有
    之腳踏車行經許文才位於高雄市○○區○○街000 巷0 號之
    住處前某處，見該住處大門旁之窗戶並未上鎖，竟意圖為自
    己不法之所有，基於竊盜之犯意，先徒手開啟該窗戶後，以
    踰越窗戶之方式而侵入許文才上開住處內後，再以徒手方式
    竊取許文才所有置於該住處1 樓客廳之皮包內之現金共新臺
    幣( 下同) 8,200 元得手後，旋即騎乘上開腳踏車逃離現場
    。嗣經許文才於同日上午，發現其上開住處遭人侵入及財物
    遭竊後，乃報警處理，並經警調閱路口監視器錄影畫面，始
    循線查知上情。
二、案經高雄市政府警察局仁武分局報告臺灣橋頭地方檢察署檢
    察官偵查起訴。
    理  由
一、本案被告陳佑亦所犯係死刑、無期徒刑、最輕本刑為3 年以
    上有期徒刑以外之罪，亦非高等法院管轄之第一審案件，而
    被告於準備程序中就被訴事實為有罪之陳述，經本院告知被
    告簡式審判程序之意旨，並聽取被告及檢察官之意見後，爰
    依刑事訴訟法第273 條之1 第1 項、第284 條之1 之規定，
    本院裁定進行簡式審判程序，合先敘明。
二、前揭犯罪事實，業據被告陳佑亦於警詢、偵查及本院審理中
    均坦承不諱( 見警卷第4 至6 頁；偵卷第47、49頁；審易卷
    第49、50、55、57頁) ，核與證人即被害人許文才於警詢中
    所證述其發現上開住處遭侵入及財物遭竊等情節大致相符(
    見警卷第9 至13頁) ，並有案發現場路口監視器錄影翻拍照
    片共16張、查獲被告蒐證照片共4 張、案發現場照片共35張
    在卷可稽( 見警卷第15至35、57至63頁) ；基此，足認被告
    上開任意性之自白核與前揭事證相符，足堪以採為認定被告
    本案竊盜犯罪事實之依據。
三、次按刑法第321 條第1 項第2 款所謂「毀」係指毀損，稱「
    越」則指踰越或超越，祇要踰越或超越門窗、牆垣或安全設
    備之行為，使該門扇、牆垣或安全設備喪失防閑作用，即該
    當於前揭規定之要件（最高法院著有77年度臺上字第1130號
    判決意旨足資參照）。又現行刑法第321 條第1 項第2 款已
    將「門扇」修正為「門窗」，以符實務用語，故「窗戶」既
    為該條款之加重竊盜罪構成要件所直接明文規定，即無須再
    將「窗戶」論以該款之「安全設備」。至於刑法第321 條第
    1 項所列各款為竊盜之加重條件，如犯竊盜罪兼具數款加重
    情形時，因竊盜行為祇有一個，仍祇成立一罪，不能認為法
    律競合或犯罪競合，但判決主文應將各種加重情形順序揭明
    ，理由並應引用各款，俾相適應（最高法院亦著有69年臺上
    字第3945號判例意旨可資為參）。經查，被告先以徒手方式
    開啟未上鎖之窗戶後，翻越該窗戶而侵入被害人上開住處內
    而行竊前述財物等情，業據被告於偵查及本院審理中供明在
    卷( 見偵卷第47頁；審易卷第50頁) ；準此，可見被告此等
    行為已使該住宅之窗戶喪失防閑作用，則揆諸前揭說明，被
    告前開所為，業已符合「踰越門窗」、「侵入住宅」之加重
    要件無訛。
四、綜上所述，本案事證已臻明確，被告上開踰越門窗侵入住宅
    竊盜之犯行，應堪以認定。
五、論罪科刑：
  ㈠核被告所為，係犯刑法第321 條第1 項第1 款、第2 款之踰
    越門窗侵入住宅竊盜罪。
  ㈡次按二以上徒刑之執行，除數罪併罰，在所裁定之執行刑尚
    未全部執行完畢以前，各罪之宣告刑均不發生執行完畢之問
    題外，宜以核准開始假釋之時間為基準，限於原各得獨立執
    行之刑，均尚未執行期滿，始有依刑法第79條之1 第1 、2
    項規定，合併計算其最低應執行期間，同時合併計算其假釋
    後殘餘刑期之必要；倘假釋時，其中甲罪徒刑已執行期滿，
    則假釋之範圍應僅限於尚殘餘刑期之乙罪徒刑，其效力不及
    於甲罪徒刑，縱監獄將已執行期滿之甲罪徒刑與尚在執行之
    乙罪徒刑合併計算其假釋最低執行期間，亦不影響甲罪業已
    執行完畢之效力；蓋實務上為貫徹監獄行刑理論及假釋制度
    之趣旨，固採分別執行，合併計算之原則，亦即合併計算假
    釋有關之期間，以維護受刑人之利益，惟此等放寬假釋應具
    備「最低執行期間」條件之權宜作法，仍應與累犯之規定分
    別觀察與適用，換言之，接續執行之徒刑，本係得各別獨立
    之刑，對同法第47條累犯之規定，尚不得因前開權宜作法即
    另作例外之解釋，倘其中甲罪徒刑已執行期滿，縱因合併計
    算最低應執行期間而在乙罪徒刑執行中假釋者，於距甲罪徒
    刑期滿後之假釋期間再犯罪，即與累犯之構成要件相符，仍
    應以累犯論( 最高法院103 年度第1 次刑事庭會議決議意旨
    參照) 。經查，被告前於98年間因竊盜案件，經臺灣臺南地
    方法院( 下稱南院) 以102 年度易緝字第78號判處有期徒刑
    6 月( 共5 罪) 、6 月、4 月( 共2 罪) 確定；又於102 年
    間因竊盜及妨害自由等案件，經南院以104 年度訴緝字第24
    號判處有期徒刑1 年、5 月、4 月、3 月( 共2 罪) 、2 月
    確定；上開2 案件嗣經南院以105 年度聲字第1935號裁定定
    應執行有期徒刑3 年確定（下稱甲案）。其另於104 年間因
    竊盜等案件，經南院以104 年度審易字第796 號判處有期徒
    刑8 月、7 月( 共3 罪) 、6 月、5 月、3 月( 共4 罪) 、
    拘役30日( 共3 罪) 、40日、罰金新臺幣8,000 元( 2 罪)
    確定，其中有期徒刑部分經南院以105 年度聲字第1934號裁
    定定應執行有期徒刑2 年8 月確定（下稱乙案）；前開甲、
    乙二案經接續執行，甲案部分自104 年3 月17日起執行至10
    7 年1 月5 日，乙案部分則自107 年1 月6 日起執行至109
    年9 月5 日，而被告於107 年8 月3 日因縮短刑期假釋出監
    （後接執行拘役、罰金易服勞役共124 日，迄於107 年12月
    4 日始出監），所餘刑期交付保護管束（保護管束期間至10
    9 年5 月6 日始期滿），嗣因於假釋期間另犯竊盜案件，經
    南院以105 年度聲字第1934號裁定撤銷假釋，應執行殘刑有
    期徒刑2 年29日等節，有臺灣高等法院被告前案紀錄表1 份
    在卷可查；是就甲案部分，業於107 年1 月5 日執行完畢，
    則被告於受前揭有期徒刑執行完畢後，5 年以內故意再犯本
    案有期徒刑以上之罪，符合刑法第47條第1 項所規定累犯之
    要件，自應論以累犯。本院審酌被告上開構成累犯之前科，
    與其本案所犯，均為竊盜案件之罪，然被告卻不思警惕，仍
    於甲案之罪刑執行完畢後，於接續執行乙案之假釋期間，再
    次違犯相同竊盜犯罪，顯見被告並未因前案而有悔意，對刑
    罰之反應力顯屬薄弱，具有其特別惡性，基於助被告重返社
    會並兼顧社會防衛之考量，並參酌司法院大法官釋字第775
    號解釋意旨，及審酌被告本案犯罪情節，徵諸被告本案犯行
    與前案犯行均係故意犯之，且與前案罪質、侵害法益類似，
    認對被告本案所犯，適用刑法第47條第1 項累犯加重之規定
    ，與憲法罪刑相當原則、比例原則無違，且尚無司法院釋字
    第775 號解釋意旨所指罪刑不相當之情形；職是，爰依刑法
    第47條第1 項之規定，加重其刑。
  ㈢爰審酌被告正值青壯之年，並非毫無謀生能力之人，不思以
    正當途徑獲取所得，僅為貪圖個人不法私利，竟仍於前案竊
    盜案件假釋出監期間，以前述方式竊取他人財物，而再次涉
    犯相同竊盜犯罪，足認其顯然漠視他人受法律保護之財產權
    益，法治觀念實屬淡薄，並破壞社會治安，且侵害他人財產
    法益，所為實屬可議；惟念及被告於犯後業已坦承犯行，態
    度尚可；兼衡以被告迄今未與被害人達成和解或賠償被害人
    所受損失，以致其所犯所造成危害程度未獲得減輕；復考量
    被告本案犯罪之動機、手段、情節及其所竊得財物價值、被
    害人所受損害之程度；並酌以被告除前揭構成累犯之紀錄外
    ，其已另有多次涉犯竊盜案件經法院判處罪刑之前科資料，
    有前揭被告之前案紀錄表在卷可參；暨衡及被告自陳其教育
    程度為高中肄業、入監前從事油漆工，家庭經濟狀況為勉持
    及家裡尚有母親等家庭生活狀況（見被告警詢筆錄受詢問人
    欄所載；審易卷第57頁）等一切具體情狀，量處如主文所示
    之刑。
六、沒收部分：
    按犯罪所得，屬於犯罪行為人者，沒收之；前二項之沒收，
    於全部或一部不能沒收或不宜執行沒收時，追徵其價額，刑
    法第38條之1 第1 項前段、第3 項分別定有明文。經查，被
    告本案所竊得之現金共8,200 元，應屬被告本案竊盜犯行之
    犯罪所得，雖未據扣案，惟參之被告於警詢及本院審理時業
    已供稱：伊偷到的錢已花用完畢等語（見警卷第6 頁；審易
    卷第50頁）；然為避免被告因犯罪而坐享犯罪所得，又縱予
    以宣告沒收或追徵，亦無刑法第38條之2 第2 項所定「過苛
    之虞」、「欠缺刑法上之重要性」、「犯罪所得價值低微」
    或「為維持受宣告人生活條件之必要」情形，故應依刑法第
    38條之1 第1 項前段、第3 項之規定，宣告沒收之，並於全
    部或一部不能沒收或不宜執行沒收時，追徵其價額。
據上論斷，應依刑事訴訟法第273 條之1 第1 項、第284 條之1
、第299 條第1 項前段，刑法第321 條第1 項第1 款、第2 款、
第47條第1 項、第38條之1 第1 項前段、第3 項，刑法施行法第
1 條之1 ，判決如主文。
本案經檢察官周韋志提起公訴，檢察官楊翊妘到庭執行職務。
中    華    民    國   110    年    10    月    14    日
                  刑事第四庭      法  官  許瑜容
以上正本證明與原本無異。
如不服本判決，應於收受本判決送達後20日內向本院提出上訴書
狀，其未敘述上訴理由者，並得於上訴期間屆滿後20日內向本院
補提理由書狀（均須按他造當事人之人數附繕本）「切勿逕送上
級法院」。
中    華    民    國   110    年    10    月    14    日
                                  書記官  方柔尹
附錄本判決論罪科刑法條全文：
中華民國刑法第321 條
犯前條第1 項、第2 項之罪而有下列情形之一者，處6 月以上5
年以下有期徒刑，得併科50萬元以下罰金：
一、侵入住宅或有人居住之建築物、船艦或隱匿其內而犯之。
二、毀越門窗、牆垣或其他安全設備而犯之。
三、攜帶兇器而犯之。
四、結夥三人以上而犯之。
五、乘火災、水災或其他災害之際而犯之。
六、在車站、港埠、航空站或其他供水、陸、空公眾運輸之舟、
    車、航空機內而犯之。
前項之未遂犯罰之。